臺灣臺南地方法院刑事判決
111年度交訴字第13號
公  訴  人  臺灣臺南地方檢察署檢察官
被      告  劉仲軒




上列被告因公共危險等案件，經檢察官提起公訴（110年度偵字
第26138號），被告就被訴事實為有罪之陳述，本院合議庭裁定
由受命法官獨任進行簡式審判程序，判決如下：
    主  文
劉仲軒犯肇事致人傷害逃逸罪，處有期徒刑陸月，如易科罰金，
以新臺幣壹仟元折算壹日。
被訴過失傷害部分公訴不受理。
    事實及理由
壹、有罪部分（被訴肇事逃逸罪部分）：
一、本件被告劉仲軒所犯為死刑、無期徒刑、最輕本刑3年以上
    有期徒刑以外之罪，亦非高等法院管轄之第一審案件，其於
    準備程序中就被訴事實為有罪之陳述，經告知簡式審判程序
    之旨，並聽取檢察官及被告之意見後，本院依刑事訴訟法第
    273條之1第1項規定裁定進行簡式審判程序，是本案之證據
    調查，依同法第273條之2規定，不受同法第159條第1項、第
    161條之2、第161條之3、第163條之1及第164條至第170條所
    規定證據能力認定及調查方式之限制，合先敘明。
二、本件除證據部份應補充「被告於本院準備及審理程序中之自
    白」外，其餘犯罪事實及證據，均引用如附件檢察官起訴書
    之記載。（過失傷害部分另行處理）。
三、核被告所為，係犯刑法第185條之4第1項肇事致人傷害逃逸
    罪，爰審酌被告駕車肇事並致告訴人受傷後，不僅未救助告
    訴人，亦未報警處理，反逕自駕車逃離現場，所為已對社會
    秩序產生不良影響，且漠視告訴人生命、身體之安全，所為
    顯非可取，惟考量被告犯後坦承犯行，告訴人亦對被告之過
    失傷害犯行撤回告訴（詳後述），有刑事撤回告訴狀附卷可
    參，顯見被告尚有悔意，復斟酌被告自述為工地之水電業務
    、高職肄業、已婚，育有1子、已成年，核其工作、家庭生
    活狀況等一切情狀，爰量處如主文所示之刑，併諭知易科罰
    金之折算標準，以資懲儆。
貳、公訴不受理部分（被訴過失傷害罪部分）：
一、公訴意旨：（引用附件檢察官起訴書關於過失傷害之部分）
     ，認被告涉犯刑法第284 條第1 項前段之過失傷害罪嫌。
二、按告訴乃論之罪，告訴人於第一審辯論終結前，得撤回其告
     訴；又告訴乃論之罪經撤回者，應諭知不受理之判決，並
    得
    不經言詞辯論為之，刑事訴訟法第238條第1項、第303條第3
    款及第307條分別定有明文。
三、查本件告訴人陳柏瑋提告被告過失傷害案件，公訴人認係觸
    犯刑法第284條前段之罪，本院亦同此認定，依同法第287條
    之規定，係告訴乃論之罪。茲因告訴人撤回本件過失傷害告
    訴，有刑事撤回告訴狀附於本院卷43頁可憑，揆諸前開說明
    ，爰就被告本件被訴過失傷害部分，諭知不受理之判決。
據上論斷，應依刑事訴訟法第273條之1第1項、第299條第1項前
段、第310條之2、第454條第2項、第303條第3款（本件依刑事判
決精簡原則，僅記載程序法條文），判決如主文。
本案經檢察官郭俊男提起公訴，檢察官林容萱到庭執行職務。
  
中　　華　　民　　國　　111 　年　　2 　　月　　25　　日
　　　　　　　　　刑事第四庭    法　官　張  菁
以上正本證明與原本無異
如不服本判決應於收受本判後20日內向本院提出上訴書狀，並應
敘述具體理由。其未敘述上訴理由者，應於上訴期間屆滿後20日
內向本院補提理由書狀（均須按他造當事人之人數附繕本）「切
勿逕送上級法院」。
                                書記官  蔡佳玲 
中　　華　　民　　國　　111 　年　　2 　　月　　25　　日
附錄本案論罪法條：
中華民國刑法第185條之4
駕駛動力交通工具發生交通事故，致人傷害而逃逸者，處6月以
上5年以下有期徒刑；致人於死或重傷而逃逸者，處1年以上7年
以下有期徒刑。
犯前項之罪，駕駛人於發生交通事故致人死傷係無過失者，減輕
或免除其刑。
附件：
臺灣臺南地方檢察署檢察官起訴書
                                   110年度偵字第26138號
　　被　　　告　劉仲軒　男　43歲（民國00年0月00日生）
　　　　　　　　　　　　住臺南市○○區○○里00鄰○○街00
　　　　　　　　　　　　　0號5樓之1
　　　　　　　　　　　　國民身分證統一編號：Z000000000號
上列被告因公共危險等案件，已經偵查終結，認應該提起公訴，
茲將犯罪事實及證據並所犯法條分敘如下：
　　　　犯罪事實
一、劉仲軒於民國110年9月18日9時51分，駕駛車牌號碼0000-00
  &0000; 號自小貨車，沿臺南市安南區長和路一段由東往西方
    向行駛
    至與永安橋河堤道路口處，本應遵守交通號誌指示，待左轉
    綠燈亮起，始能左轉，詎劉仲軒疏未注意其行向前方號誌為
    「直行箭頭綠燈」（僅得直行，不得左轉），逕貿然左轉，
    適有陳柏瑋騎乘車牌號碼000-000號重型機車，沿安南區長
    和路一段由西往東方向行駛至該路口處，見狀閃避不及，2
    車遂於路口發生碰撞，陳柏瑋因此受有右肩挫傷、雙膝挫傷
    血腫之傷害。劉仲軒明知肇事，竟未報警處理及為必要之救
    護措施，反而基於肇事逃逸犯意，駕車逃逸。
二、案經陳柏瑋訴由臺南市政府警察局第三分局移送偵辦。
　　　　證據並所犯法條
一、證據清單：
編號    證據名稱　　　　　　    待證事實　　　　　　   1    被告劉仲軒於警詢中之供述 被告上開犯罪事實。       2         證人即告訴人陳柏瑋於警詢    中之證述　　        被告上開犯罪事實。　　　                         3                   道路交通事故現場圖、調查    報告表㈠、㈡、案發現    場監視器錄影翻拍照片    、現場照片等資料    被告上開犯罪事實。                                                                            4         臺南市立安南醫院診斷證明    書                  告訴人受有右肩挫傷、雙膝    挫傷血腫之傷害。    
二、核被告所為，係犯刑法第185條之4第1項前段之肇事逃逸罪
    嫌、第284條前段之過失傷害罪嫌。被告所犯上開2罪，行為
    互殊，罪名有異，請分論併罰
三、依刑事訴訟法第251條第1項提起公訴。
　　此　致
臺灣臺南地方法院
中　　華　　民　　國　 110　　年　　12　　月　　21　　日
　　　　　　　　　　　　　　　檢察官  郭  俊  男
本件證明與原本無異。
中　　華　　民　　國   110　  年    12    月    28    日
                              書記官  林  子  敬